臺灣臺北地方法院刑事判決　　　　　　　　94年度易字第75號
公　訴　人　臺灣臺北地方法院檢察署檢察官
被　　　告　丙○○
上列被告因詐欺案件，經檢察官提起公訴（93年度偵字第14190
號），本院判決如下：
    主  文
丙○○以詐術得財產上不法之利益，累犯，處拘役伍拾日，如易
科罰金，以佰元折算壹日。
    事  實
一、丙○○前於民國88、89年間分別因違反毒品危害防制條例案
    件，經臺灣板橋地方法院及本院以88年度訴字第1954號、89
    年度易字第2335號判決有期徒刑8月、4月，嗣由本院以90年
    度聲字第933號裁定定應執行刑為有期徒刑10月確定，甫於9
    1 年1月11日執行完畢。詎丙○○猶不知悔改，於93年2月26
    日凌晨2 時許，為前往其女友丁○○位於基隆市○○區○○
    街145之3號之住處，在臺北縣新店市○○路169 巷口搭乘由
    乙○○所駕駛之車牌號碼2L-257號營業小客車，惟因身上無
    現金可付車資，遂意圖為自己不法利益，於上車後即向乙○○謊稱「到達目的地後，其女友會下來支付車資」，使乙○○不疑有他而陷於錯誤，搭載丙○○前往基隆市○○街之目
    的地。俟到達後，丙○○復續稱欲上樓找女友丁○○拿錢下
    來支付車資，之後竟未再返回，丙○○因此詐得免付車資新
    臺幣（下同）875 元之利益，乙○○因久候丙○○未果，始
    發覺受騙。
二、案經乙○○訴由基隆市警察局第四分局報告臺灣基隆地方法
    院檢察署呈請臺灣高等法院檢察署檢察長核轉臺灣臺北地方
    法院檢察署檢察官偵查起訴。
    理  由
一、訊據被告丙○○固不否認於上開時地搭乘告訴人乙○○所駕
    駛之車輛前往其女友丁○○位於位於前開基隆市之住處，並
    曾向告訴人稱到達目的地後會請其女友支付車資等情，惟矢
    口否認有何詐欺得利犯行，辯稱：伊確實在上樓後有委託其
    女友丁○○下樓支付車資，但是因為丁○○有憂鬱症，可能
    因此忘記了云云。經查：
  (一)被告曾於上開時間、地點向告訴人詐得免付875 元車資之利
    益，且被告或其女友也從未曾下樓支付車資乙節，迭據告訴
    人於警詢、偵查及經以證人身分具結後於本院審理中證述綦
    詳，證人乙○○更詳證：被告曾經在途中向其借0000000000
    號之行動電話打電話給被告女友所使用之0000000000、0000
    000000號行動電話詢問如何前往目的地，電話中有提到目的
    地之號碼及樓層，被告下樓後，因久等不到被告下樓付車資
    ，所以曾以被告在其行動電話上所留下之電話號碼撥打過去
    ，但電話無法撥通，之後即報警，員警到達之後也曾陪同依
    照被告女友在電話中所說的地址上樓按門鈴及撥打電話，但
    是都沒有人應門等情（見93年度偵字第14190 號卷第13、22
    頁、本院94年3 月16日審判筆錄第2至5頁），核與證人即依
    據告訴人報案到達現場處理之員警甲○○於本院審理中所證
    相符（見本院94年3月16日審判筆錄第5至7頁），且有00000
    00000、0000000000號行動電話之通聯紀錄在卷可稽（見93
    年度偵字第2767號卷第21至24頁），可證證人即告訴人於警
    詢、偵查及本院審理中所為之指（證）述，應堪採信。
  (二)被告雖一再辯稱：有委託其女友丁○○下樓付錢，而且在樓
    上也都沒有聽到電話響或有人按門鈴云云，證人丁○○於偵
    查及本院審理中亦附和被告之詞，陳稱：當時因為其父親過
    世，被告要到家中探望，有特別告訴被告要告知司機，到家
    後會由其幫忙付錢，且事後真的已經依照被告之指示下樓付
    車錢云云（見第14190號偵查卷第24、25頁、本院94年4月28
    日審判筆錄第2至4頁），然證人即告訴人並未收到被告或其
    女友所付的車錢，也確實有打電話及按門鈴等情，業據證人
    即告訴人、證人甲○○詳證如前，而證人即告訴人之職業為
    計程車司機，對其而言，時間即為金錢，衡之常情，其如何
    可能為了重複向被告收取875 元而報警，並多次前往檢察署
    及本院開庭作證？再者，證人即告訴人之行動電話上既然留
    有證人丁○○所使用之行動電話號碼，又曾經在電話中經證
    人丁○○告知目的地地址，而證人甲○○為該轄區之員警，
    則證人即告訴人與證人甲○○事後所撥打之電話及按門鈴之
    住戶理應不會有誤，而當時在家中之被告及證人丁○○何以
    不願意接聽電話或應門？是被告上開所辯並非可採，證人丁○○所述僅係迴護被告之詞，不足為有利於被告之認定。
  (三)被告於本院審理中另以證人丁○○患有憂鬱症，可能因此忘
    記下樓付錢，伊並非自始即為詐騙云云，然若真係如此，其
    何以將此事項交代證人丁○○？且在凌晨時分膽敢讓有憂鬱
    症且正值父喪之女友一人下樓？且未曾向證人丁○○確認是
    否已經下樓支付車資，凡此，均與常情未合，被告所辯，顯
    不足採。
  (四)綜上所述，被告所辯，並非可採，本件事證明確，被告犯行
    已堪認定，應依法論科。
二、核被告所為係犯刑法第339條第2項詐欺得利罪（檢察官既指
    被告於上車後即向告訴人謊稱到達目的地後將由女友代為支
    付車資，並於證據並所犯法條欄記載被告涉犯刑法第339 條
    第2 項詐欺罪，則檢察官應係認被告所犯為詐欺得利罪嫌，
    是起訴書犯罪事實欄一、第8 行、第12行中關於記載「意圖
    為自己不法之所有」、「詐得車資875 元」部分應係「意圖
    為自己不法利益」及「詐得免付875 元車資之利益」之誤載
    ，附此說明）。被告前於88、89年間分別因違反毒品危害防
    制條例案件，經臺灣板橋地方法院及本院以88年度訴字第19
    54號、89年度易字第2335號判決有期徒刑8月、4月，嗣由本
    院以90年度聲字第933 號裁定定應執行刑為有期徒刑10月確
    定，甫於91年1 月11日執行完畢，有臺灣高等法院被告全國
    前案紀錄表可稽，5 年內再犯本件最重本刑有期徒刑以上之
    罪，為累犯，應依刑法第47條規定加重其刑。爰審酌被告曾
    因詐欺、賭博、毒品案件經判決執行，有上開前案紀錄表為
    憑，素行非佳，犯罪後復未坦承犯行，並無悔意，惟詐得之
    不法利益僅免付875 元車資，於本院審理中已經返還告訴人
    所積欠之車資，而與告訴人達成和解，有和解書1 份附本院
    卷，與其犯罪之動機、手段、目的等一切情狀，量處如主文
    所示之刑，並諭知易科罰金之折算標準。
據上論斷，應依刑事訴訟法第299條第1項前段，刑法第339條第2
項、第1項、第47條、第41條第1項前段，罰金罰鍰提高標準條例
第1條前段、第2條，判決如主文。
本案經檢察官張書華到庭執行職務
中　　華　　民　　國　　94　　年　　5 　　月　　12　　日
　　　　　　　　　刑事第四庭    審判長法　官  黃雅芬
                                      法  官  余明賢
                                      法  官  黎惠萍
上正本證明與原本無異。
如不服本判決，應於判決送達後10日內向本院提出上訴狀（應抄
附繕本）。告訴人或被害人如對於本判決不服者，應具備理由請
求檢察官上訴，其上訴期間之計算係以檢察官收受判決正本之日
期為準。
                                      書記官  楊麗娟
中　　華　　民　　國　　94　　年　　5 　　月　　17　　日
附錄本案論罪科刑法條全文
刑法第339條第1項、第2項
中華民國刑法第339條
(普通詐欺罪)
意圖為自己或第3人不法之所有，以詐術使人將本人或第3人之物
交付者，處五年以下有期徒刑、拘役或科或併科1000元以下罰金
。
以前項方法得財產上不法之利益或使第 3 人得之者，亦同。
前二項之未遂犯罰之。
